---
title: "Atividade 4"
author: "Luiza Vieira"
date: "12/02/2022"
output: html_document
---

```{r setup, include=FALSE} 
knitr::opts_chunk$set(echo = TRUE)
```

## Informações gerais {.unnumbered}

A atividade 4 foi produto da atividade 3.
A atividade 3 reune os dados do [GBIF](https://www.gbif.org/) e do [OBIS](https://obis.org/) para uma espécie. A espécie escolhida foi *Chaetodon striatus*. 

Primeiramente, os dados de ocorrência foram obtidos no **GBIF**, para depois coletar no **OBIS**. Posterior a essa etapa, foi preciso juntar os dados resultantes da etapa anterior. 

### Todos os pacotes que foram usados {.unnumbered}

```{r, echo=T, results = 'hide', message=FALSE, warning=FALSE}
library(rgbif)
library(dplyr)
library(CoordinateCleaner)
library(tidyverse)
library(ggmap)
library(maps)
library(robis)
```

### **GBIF** {.unnumbered}

Baixar as ocorrências da espécie *Chaetodon striatus*


```{r, echo=T}
p_borboleta <- occ_data(scientificName = "Chaetodon striatus", 
                      hasCoordinate = TRUE,
                      hasGeospatialIssue=FALSE)
```


Checar número de linhas, colunas e os nomes das colunas. Foi atribuído também os dados ao objeto

```{r, echo=T}
dim(p_borboleta$data)

```

```{r, echo=T, results = 'hide', message=FALSE, warning=FALSE}
p_borboleta$data %>% names

p_borboleta <- p_borboleta$data
```

Checar os erros 

``` {r, echo=T, results = 'hide', message=FALSE, warning=FALSE}
gbif_issues()
```

``` {r, echo=T }
issues_gbif <- p_borboleta$issues %>%
  unique()
gbif_issues() %>%
  data.frame() %>% 
  filter(code %in% issues_gbif) 
```

Selecionar e investigar as variáveis
``` {r, echo=T, results = 'hide', message=FALSE, warning=FALSE}
p_borboleta_1 <- p_borboleta %>%
  dplyr::select(scientificName, acceptedScientificName, decimalLatitude, decimalLongitude,
                issues, waterBody, basisOfRecord, occurrenceStatus, rightsHolder, 
                datasetName, recordedBy, depth, locality, habitat) %>% 
  distinct()

lapply(p_borboleta_1, unique)
```

Usando agora o CoordinateCleaner para limpar mais uma vez as variáveis

``` {r, echo=T }
flags_spatial_gbif <- CoordinateCleaner::clean_coordinates(
  x = p_borboleta_1, 
  species = "scientificName",
  lon = "decimalLongitude", 
  lat = "decimalLatitude",
  tests = c("capitals", # raio ao redor de capitais
            "centroids", # raio ao redor de centroides de paises e provincias
            "duplicates", # duplicatas
            "equal", # coordenadas iguais
            "gbif", # raio ao redor da sede da GBIF
            "institutions", # raio ao redor de instituicoes de pesquisa em biodiversidade
            "urban", # pontos dentro de areas urbanas
            "validity", # ponto de fora do sistema de coordenadas
            "zeros" # zeros e pontos onde lat = lon 
  )
)
```
``` {r, echo=T }

p_borboleta_1 <- p_borboleta_1 %>% 
  dplyr::filter(flags_spatial_gbif$.summary == TRUE)
```


Agora adicionar o mapa e plotar
``` {r, echo=T}
world <- map_data('world')


ggplot() +
  geom_polygon(data = world, aes(x = long, y = lat, group = group)) +
  coord_fixed() +
  theme_classic() +
  geom_point(data = p_borboleta_1, aes(x = decimalLongitude, y = decimalLatitude), color = "red") +
  labs(x = "longitude", y = "latitude", title = expression(italic("Chaetodon striatus")))
```

### **OBIS** {.unnumbered}

Baixar as ocorrências da espécie *Chaetodon striatus*
``` {r, echo=T, results = 'hide', message=FALSE, warning=FALSE}
p_borboleta_obis <- robis::occurrence("Chaetodon striatus")

names(p_borboleta_obis)
```

Selecionar as colunas e registros únicos 

``` {r, echo=T}
p_borboleta_obis_1 <- p_borboleta_obis %>% 
  dplyr::select(scientificName, decimalLatitude, decimalLongitude, bathymetry,
                flags, waterBody, basisOfRecord, occurrenceStatus, rightsHolder, 
                datasetName, recordedBy, depth, locality, habitat) %>% 
  distinct()
```


Checar os problemas reportados
``` {r, echo=T}
p_borboleta_obis_1 %>% 
  distinct(flags)
```


Retirar os problemas reportados e verificar as demais variáveis

``` {r, echo=T, results = 'hide', message=FALSE, warning=FALSE}
p_borboleta_obis_1 %>% 
  filter(!flags %in% c("on_land,no_depth","no_depth,on_land", "on_land", "on_land,depth_exceeds_bath", "depth_exceeds_bath,on_land", "no depth", "na", "depth_exceeds_bath"),
         !is.na(datasetName)) %>% 
  lapply(., unique)
```


Limpar os dados pelo CoordinateCleaner

``` {r, echo=T}
flags_spatial_obis <- CoordinateCleaner::clean_coordinates(
  x = p_borboleta_obis_1, 
  species = "scientificName",
  lon = "decimalLongitude", 
  lat = "decimalLatitude",
  tests = c("capitals", # raio ao redor de capitais
            "centroids", # raio ao redor de centroides de paises e provincias
            "duplicates", # duplicatas
            "equal", # coordenadas iguais
            "gbif", # raio ao redor da sede da GBIF
            "institutions", # raio ao redor de instituicoes de pesquisa em biodiversidade
            "urban", # pontos dentro de areas urbanas
            "validity", # ponto de fora do sistema de coordenadas
            "zeros" # zeros e pontos onde lat = lon 
  )
)

p_borboleta_obis_1 <- p_borboleta_obis_1 %>% 
  dplyr::filter(flags_spatial_obis$.summary == TRUE)
```


Plotar no mapa

``` {r, echo=T}
ggplot() +
  geom_polygon(data = world, aes(x = long, y = lat, group = group)) +
  coord_fixed() +
  theme_classic() +
  geom_point(data = p_borboleta_obis_1, aes(x = decimalLongitude, y = decimalLatitude, color = waterBody)) +
  labs(x = "longitude", y = "latitude", title = expression(italic("Chaetodon striatus")))
```

## Juntar os dados do **GBIF** com o do **OBIS**

``` {r, echo=T}
all_data <- bind_rows(p_borboleta_1 %>% 
                        mutate(repo = paste0("gbif", row.names(.))), 
                      p_borboleta_obis_1 %>% 
                        mutate(repo = paste0("obis", row.names(.)))) %>%
  column_to_rownames("repo") %>% 
  dplyr::select(decimalLongitude, decimalLatitude, depth) %>% 
  distinct() %>% 
  rownames_to_column("occ") %>% 
  separate(col = "occ", into = c("datasetName", "rn"), sep = 4) %>%
  mutate(scientificName = "Chaetodon striatus") %>% 
  dplyr::select(-rn)
```

Mapa com todas as ocorrências

``` {r, echo=T}
ggplot() +
  geom_polygon(data = world, aes(x = long, y = lat, group = group)) +
  coord_fixed() +
  theme_classic() +
  geom_point(data = all_data, aes(x = decimalLongitude, y = decimalLatitude, color = datasetName)) +
  #theme(legend.title = element_blank()) +
  labs(x = "longitude", y = "latitude", title = expression(italic("Chaetodon striatus")))
write.csv(all_data, "occ_GBIF-OBIS_par_hepa.csv", row.names = FALSE)
```









