---
title: "Atividade_final"
author: "Luiza Vieira"
date: "31/05/2022"
output: html_document
---

```{r setup, include=FALSE}
knitr::opts_chunk$set(echo = TRUE)
```

## <font color="gray">Informações gerais da atividade</font> {.unnumbered}

<ul type="circle">
<li> A atividade teve como objetivo ser uma das etapas iniciais da Modelagem de Distribuição de Especies (MDE). 
<li> Essa etapa inicial foi a limpeza dos dados de ocorrência da espécie e a escolha das variáveis e a limpeza das variáveis importantes para entrar no modelo. 
<li> Utilizei os registros da atividade 3 com a espécie <font color="green">*Chaetodon striatus*</font>.
<li> Essa atividade será dividida em 3 etapas: Variáveis ambientais, Ocorrência da espécie e Análise de Componentes Principais (PCA)
</ul>

### <font color="gray">Todos os pacotes que foram usados na primeira etapa</font> {.unnumbered}

```{r, echo=T, results = 'hide', message=FALSE, warning=FALSE}
library(raster)
library(rgdal) 
library(maptools)
library(usdm) 
library(CoordinateCleaner)
library(spocc)
library(spThin)
library(dplyr)
library(dismo)
library(corrplot)
```


### <font color="green">1. Variáveis ambientais</font>
<ul type="circle">
<li>As variaveis foram obtidas pela base de dados do <p><a title="Bio-Oracle" href="https://bio-oracle.org/" target="_blank">Bio-Oracle</a></p>
<li> As variáveis são do presente e são de profundidade superficial</ul>
```{r, echo=T, results = 'hide', message=FALSE, warning=FALSE}
Calcite.mean = raster("./Variaveis/Present.Surface.Calcite.Mean.tif") #Concentração média de Calcita
Chlorophyll.mean = raster("./Variaveis/Present.Surface.Chlorophyll.Mean.tif") #Concentração média de clorofila
Chlorophyll.min = raster("./Variaveis/Present.Surface.Chlorophyll.Min.tif") #Concentração mínima de clorofila
Chlorophyll.range = raster("./Variaveis/Present.Surface.Chlorophyll.Range.tif") #Amplitude da concentração de clorofila
Cloud.cover.max = raster("./Variaveis/Present.Surface.Cloud.cover.Max.tif") #Cobertura de nuvens máxima
Cloud.cover.mean = raster("./Variaveis/Present.Surface.Cloud.cover.Mean.tif") #Cobertura de nuvens média
Cloud.cover.min = raster("./Variaveis/Present.Surface.Cloud.cover.Min.tif") #Cobertura de nuvens mínima
C.Velocity.mean = raster("./Variaveis/Present.Surface.Current.Velocity.Mean.tif") #Velocidade de corrente mínima
C.Velocity.min = raster("./Variaveis/Present.Surface.Current.Velocity.Min.tif") #Velocidade de corrente média
C.Velocity.range = raster("./Variaveis/Present.Surface.Current.Velocity.Range.tif") #Amplitude da velocidade de corrente
Diffuse.attenuation.max = raster("./Variaveis/Present.Surface.Diffuse.attenuation.Max.tif") #Atenuação difusa máxima
Diffuse.attenuation.min = raster("./Variaveis/Present.Surface.Diffuse.attenuation.Min.tif") #Atenuação difusa mínima
Dissolved.ox.max = raster("./Variaveis/Present.Surface.Dissolved.oxygen.Max.tif") #Concentração de oxigênio dissolvido máximo
Dissolved.ox.mean = raster("./Variaveis/Present.Surface.Dissolved.oxygen.Mean.tif") #Concentração de oxigênio dissolvido médio
Dissolved.ox.min = raster("./Variaveis/Present.Surface.Dissolved.oxygen.Min.tif") #Concentração de oxigênio dissolvido mínimo
Dissolved.ox.range = raster("./Variaveis/Present.Surface.Dissolved.oxygen.Range.tif") #Amplitude da concentração de oxigênio dissolvido
Iron.mean = raster("./Variaveis/Present.Surface.Iron.Mean.tif") #Concentração de ferro média
Iron.min = raster("./Variaveis/Present.Surface.Iron.Min.tif") #Concentração de ferro mínima
Nitrate.max = raster("./Variaveis/Present.Surface.Nitrate.Max.tif") #Concentração de nitrato máxima
Nitrate.mean = raster("./Variaveis/Present.Surface.Nitrate.Mean.tif") #Concentração de nitrato médio
Nitrate.min = raster("./Variaveis/Present.Surface.Nitrate.Min.tif") #Concentração de nitrato mínimo
Nitrate.range = raster("./Variaveis/Present.Surface.Nitrate.Range.tif") #Amplitude de concentração de nitrato 
PAR.max = raster("./Variaveis/Present.Surface.Par.Max.tif") #Radiação fotossinteticamente ativa máxima
PAR.mean = raster("./Variaveis/Present.Surface.Par.Mean.tif") #Radiação fotossinteticamente ativa média
pH = raster("./Variaveis/Present.Surface.pH.tif") #pH
Phosphate.max = raster("./Variaveis/Present.Surface.Phosphate.Max.tif") #Concentração de fosfato máxima
Phosphate.mean = raster("./Variaveis/Present.Surface.Phosphate.Mean.tif") #Concentração de fosfato médio
Phosphate.min = raster("./Variaveis/Present.Surface.Phosphate.Min.tif") #Concentração de fosfato mínimo
Phosphate.range = raster("./Variaveis/Present.Surface.Phosphate.Range.tif") #Amplitude da concentração de fosfato
Phytoplankton.max = raster("./Variaveis/Present.Surface.Phytoplankton.Max.tif") #Concentração de fitoplancton máxima
Phytoplankton.mean = raster("./Variaveis/Present.Surface.Phytoplankton.Mean.tif") #Concentração de fitoplancton média
Phytoplankton.min = raster("./Variaveis/Present.Surface.Phytoplankton.Min.tif") #Concentração de fitoplancton mínima
Phytoplankton.range = raster("./Variaveis/Present.Surface.Phytoplankton.Range.tif") #Amplitude de concentração de fitoplancton
Primary.Productivity.mean = raster("./Variaveis/Present.Surface.Primary.productivity.Mean.tif") #Produtividade primária média
Primary.Productivity.min = raster("./Variaveis/Present.Surface.Primary.productivity.Min.tif") #Produtividade primária mínima
Primary.Productivity.range = raster("./Variaveis/Present.Surface.Primary.productivity.Range.tif") #Amplitude de produtividade primária
Salinity.max = raster("./Variaveis/Present.Surface.Salinity.Max.tif") #Salinidade máxima
Salinity.mean = raster("./Variaveis/Present.Surface.Salinity.Mean.tif") #Salinidade média
Salinity.range = raster("./Variaveis/Present.Surface.Salinity.Range.tif") #Amplitude da salinidade
Salinity.min = raster("./Variaveis/Present.Surface.Salinity.Min.tif") #Salinidade mínima
Silicate.max = raster("./Variaveis/Present.Surface.Silicate.Max.tif") #Concentração de silicato máxima
Silicate.mean = raster("./Variaveis/Present.Surface.Silicate.Mean.tif") #Concentração de silitato média
Silicate.min = raster("./Variaveis/Present.Surface.Silicate.Min.tif") #Concentração de silicato mínima
Temp.max = raster("./Variaveis/Present.Surface.Temperature.Max.tif") #Temperatura máxima
Temp.min = raster("./Variaveis/Present.Surface.Temperature.Min.tif") #Temperatura mínima
Temp.range = raster("./Variaveis/Present.Surface.Temperature.Range.tif") #Amplitude da temperatura 
Temp.mean = raster("./Variaveis/Present.Surface.Temperature.Mean.tif") #Temperatura média
```
<ul type="circle">
<li>Depois disso, foi preciso limitar a extensão que foi utilizada para a atividade de acordo com a ocorrência da espécie</ul>

```{r, echo=T, results = 'hide', message=FALSE, warning=FALSE}
atlantic.ext <- extent(-100, 0, -40, 40)
```

<ul type="circle">
<li>Polígono das Ecorregiões do Western Atlantic</ul>

```{r, echo=T, results = 'hide', message=FALSE, warning=FALSE}
ecoreg <- readOGR("./Ecorregion/Atlantico_EUA_Brazil/Shape_Stega_Atlantico_EUA_Brazil.shp")
```

<ul type="circle">
<li>Cortar as variáveis de acordo com os limites do polígono</ul>

```{r, echo=T, results = 'hide', message=FALSE, warning=FALSE}
Calcite.mean.ecoreg <- mask(crop(Calcite.mean, atlantic.ext), ecoreg)
Chlorophyll.mean.ecoreg <- mask(crop(Chlorophyll.mean, atlantic.ext), ecoreg)
Chlorophyll.min.ecoreg <- mask(crop(Chlorophyll.min, atlantic.ext), ecoreg)
Chlorophyll.range.ecoreg <- mask(crop(Chlorophyll.range, atlantic.ext), ecoreg)
Cloud.cover.max.ecoreg <- mask(crop(Cloud.cover.max, atlantic.ext), ecoreg)
Cloud.cover.mean.ecoreg <- mask(crop(Cloud.cover.mean, atlantic.ext), ecoreg)
Cloud.cover.min.ecoreg <- mask(crop(Cloud.cover.min, atlantic.ext), ecoreg)
C.Velocity.mean.ecoreg <- mask(crop(C.Velocity.mean, atlantic.ext), ecoreg)
C.Velocity.min.ecoreg <- mask(crop(C.Velocity.min, atlantic.ext), ecoreg)
C.Velocity.range.ecoreg <- mask(crop(C.Velocity.range, atlantic.ext), ecoreg)
Diffuse.attenuation.max.ecoreg <- mask(crop(Diffuse.attenuation.max, atlantic.ext), ecoreg)
Diffuse.attenuation.min.ecoreg <- mask(crop(Diffuse.attenuation.min, atlantic.ext), ecoreg)
Dissolved.ox.max.ecoreg <- mask(crop(Dissolved.ox.max, atlantic.ext), ecoreg)
Dissolved.ox.mean.ecoreg <- mask(crop(Dissolved.ox.mean, atlantic.ext), ecoreg)
Dissolved.ox.min.ecoreg <- mask(crop(Dissolved.ox.min, atlantic.ext), ecoreg)
Dissolved.ox.range.ecoreg <- mask(crop(Dissolved.ox.range, atlantic.ext), ecoreg)
Iron.mean.ecoreg <- mask(crop(Iron.mean, atlantic.ext), ecoreg)
Iron.min.ecoreg <- mask(crop(Iron.min, atlantic.ext), ecoreg)
Nitrate.max.ecoreg <- mask(crop(Nitrate.max, atlantic.ext), ecoreg)
Nitrate.mean.ecoreg <- mask(crop(Nitrate.mean, atlantic.ext), ecoreg)
Nitrate.min.ecoreg <- mask(crop(Nitrate.min, atlantic.ext), ecoreg)
Nitrate.range.ecoreg <- mask(crop(Nitrate.range, atlantic.ext), ecoreg)
PAR.max.ecoreg <- mask(crop(PAR.max, atlantic.ext), ecoreg)
PAR.mean.ecoreg <- mask(crop(PAR.mean, atlantic.ext), ecoreg)
pH.ecoreg <- mask(crop(pH, atlantic.ext), ecoreg)
Phosphate.max.ecoreg <- mask(crop(Phosphate.max, atlantic.ext), ecoreg)
Phosphate.mean.ecoreg <- mask(crop(Phosphate.mean, atlantic.ext), ecoreg)
Phosphate.min.ecoreg <- mask(crop(Phosphate.min, atlantic.ext), ecoreg)
Phosphate.range.ecoreg <- mask(crop(Phosphate.range, atlantic.ext), ecoreg)
Phytoplankton.max.ecoreg <- mask(crop(Phytoplankton.max, atlantic.ext), ecoreg)
Phytoplankton.mean.ecoreg <- mask(crop(Phytoplankton.mean, atlantic.ext), ecoreg)
Phytoplankton.min.ecoreg <- mask(crop(Phytoplankton.min, atlantic.ext), ecoreg)
Phytoplankton.range.ecoreg <- mask(crop(Phytoplankton.range, atlantic.ext), ecoreg)
Primary.Productivity.mean.ecoreg <- mask(crop(Primary.Productivity.mean, atlantic.ext), ecoreg)
Primary.Productivity.min.ecoreg <- mask(crop(Primary.Productivity.min, atlantic.ext), ecoreg)
Primary.Productivity.range.ecoreg <- mask(crop(Primary.Productivity.range, atlantic.ext), ecoreg)
Salinity.max.ecoreg <- mask(crop(Salinity.max, atlantic.ext), ecoreg)
Salinity.mean.ecoreg <- mask(crop(Salinity.mean, atlantic.ext), ecoreg)
Salinity.range.ecoreg <- mask(crop(Salinity.range, atlantic.ext), ecoreg)
Salinity.min.ecoreg <- mask(crop(Salinity.min, atlantic.ext), ecoreg)
Silicate.max.ecoreg <- mask(crop(Silicate.max, atlantic.ext), ecoreg)
Silicate.mean.ecoreg <- mask(crop(Silicate.mean, atlantic.ext), ecoreg)
Silicate.min.ecoreg <- mask(crop(Silicate.min, atlantic.ext), ecoreg)
Temp.max.ecoreg <- mask(crop(Temp.max, atlantic.ext), ecoreg)
Temp.min.ecoreg <- mask(crop(Temp.min, atlantic.ext), ecoreg)
Temp.range.ecoreg <- mask(crop(Temp.range, atlantic.ext), ecoreg)
Temp.mean.ecoreg <- mask(crop(Temp.mean, atlantic.ext), ecoreg)
```

<ul type="circle">
<li>Comparar as camadas para ver se estão todas no mesmo formato</ul>

```{r, echo=T, message=FALSE, warning=FALSE}
compareRaster(Temp.mean.ecoreg, Temp.range.ecoreg, Temp.min.ecoreg, Temp.max.ecoreg, Silicate.min.ecoreg, Silicate.mean.ecoreg, Silicate.max.ecoreg, Salinity.min.ecoreg, Salinity.range.ecoreg, Salinity.mean.ecoreg, Salinity.max.ecoreg, Primary.Productivity.range.ecoreg, Primary.Productivity.min.ecoreg, Primary.Productivity.mean.ecoreg, Phytoplankton.range.ecoreg, Phytoplankton.min.ecoreg, Primary.Productivity.mean.ecoreg, Phytoplankton.max.ecoreg, Phosphate.range.ecoreg, Phosphate.min.ecoreg, Phosphate.mean.ecoreg, Phosphate.max.ecoreg, pH.ecoreg, PAR.mean.ecoreg, PAR.max.ecoreg, Nitrate.range.ecoreg, Nitrate.min.ecoreg, Nitrate.mean.ecoreg, Nitrate.max.ecoreg, Iron.min.ecoreg, Iron.mean.ecoreg, Dissolved.ox.range.ecoreg, Dissolved.ox.min.ecoreg, Dissolved.ox.mean.ecoreg, Dissolved.ox.max.ecoreg, Diffuse.attenuation.min.ecoreg, Diffuse.attenuation.max.ecoreg, C.Velocity.range.ecoreg, C.Velocity.min.ecoreg, C.Velocity.mean.ecoreg, Calcite.mean.ecoreg, Chlorophyll.mean.ecoreg, Chlorophyll.min.ecoreg, Chlorophyll.range.ecoreg, Cloud.cover.max.ecoreg, Cloud.cover.mean.ecoreg, Cloud.cover.min.ecoreg)
```

<ul type="circle">
<li>Criar um stack com todas as variáveis</ul>

```{r, echo=T, results = 'hide', message=FALSE, warning=FALSE}
Variaveis_1 <- stack(Temp.mean.ecoreg, Temp.range.ecoreg, Temp.min.ecoreg, Temp.max.ecoreg, Silicate.min.ecoreg, Silicate.mean.ecoreg, Silicate.max.ecoreg, Salinity.min.ecoreg, Salinity.range.ecoreg, Salinity.mean.ecoreg, Salinity.max.ecoreg, Primary.Productivity.range.ecoreg, Primary.Productivity.min.ecoreg, Primary.Productivity.mean.ecoreg, Phytoplankton.range.ecoreg, Phytoplankton.min.ecoreg, Primary.Productivity.mean.ecoreg, Phytoplankton.max.ecoreg, Phosphate.range.ecoreg, Phosphate.min.ecoreg, Phosphate.mean.ecoreg, Phosphate.max.ecoreg, pH.ecoreg, PAR.mean.ecoreg, PAR.max.ecoreg, Nitrate.range.ecoreg, Nitrate.min.ecoreg, Nitrate.mean.ecoreg, Nitrate.max.ecoreg, Iron.min.ecoreg, Iron.mean.ecoreg, Dissolved.ox.range.ecoreg, Dissolved.ox.min.ecoreg, Dissolved.ox.mean.ecoreg, Dissolved.ox.max.ecoreg, Diffuse.attenuation.min.ecoreg, Diffuse.attenuation.max.ecoreg, C.Velocity.range.ecoreg, C.Velocity.min.ecoreg, C.Velocity.mean.ecoreg, Calcite.mean.ecoreg, Chlorophyll.mean.ecoreg, Chlorophyll.min.ecoreg, Chlorophyll.range.ecoreg, Cloud.cover.max.ecoreg, Cloud.cover.mean.ecoreg, Cloud.cover.min.ecoreg)
```

<ul type="circle">
<li>Serve para se poder reproduzir os resultados dos geradores de números pseudo-aleatórios</ul>
```{r, echo=T, results = 'hide', message=FALSE, warning=FALSE}
set.seed(1963) 
```

<ul type="circle">
<li>Verificar se as variáveis são colineares por meio do fator de inflação da variância (VIF)
vircor (threshold = 0.7)
```{r, echo=T, message=FALSE, warning=FALSE}
vifcor(Variaveis_1,th = 0.7)
```

virstep (threshold = 10)
```{r, echo=T, message=FALSE, warning=FALSE}
vifstep(Variaveis_1, th = 10)
```
</ul>

<ul type="circle">
<li> A partir dessa analise, foram ser excluídas as variáveis com multicolinearidade
<li> Foi escolhido o valor de corte do vifstep</ul>

```{r, echo=T, results = 'hide', message=FALSE, warning=FALSE}
Variaveis_2 <- vifstep(Variaveis_1, th = 10)

Variaveis_2 <- exclude(Variaveis_1, Variaveis_2)
vifstep(Variaveis_1, th = 10)
```

### <font color="gray">Todos os pacotes que foram usados na segunda etapa</font> {.unnumbered}

```{r, echo=T, results = 'hide', message=FALSE, warning=FALSE}

library(rgbif)
library(robis)
library(tidyverse)
library(ggmap)
library(maps)
```

### <font color="green">2. Ocorrências da espécie *Chaetodon striatus*</font>

<ul type="circle">
<li>Baixar as ocorrências da espécie por meio da base de dados <p><a title="GBIF" href="https://www.gbif.org/" target="_blank">GBIF</a></p> </ul>

```{r, echo=T, results = 'hide', message=FALSE, warning=FALSE}
p_borboleta <- occ_data(scientificName = "Chaetodon striatus", 
                      hasCoordinate = TRUE,
                      hasGeospatialIssue=FALSE)
```

<ul type="circle">
<li>Checar número de linhas, colunas e os nomes das colunas. Foi atribuído também os dados ao objeto</ul>

```{r, echo=T}
dim(p_borboleta$data)

```

```{r, echo=T, results = 'hide', message=FALSE, warning=FALSE}
p_borboleta$data %>% names

p_borboleta <- p_borboleta$data
```

<ul type="circle">
<li>Checar os possíveis erros</ul>

``` {r, echo=T, results = 'hide', message=FALSE, warning=FALSE}
gbif_issues()
```

``` {r, echo=T }
issues_gbif <- p_borboleta$issues %>%
  unique()
gbif_issues() %>%
  data.frame() %>% 
  filter(code %in% issues_gbif) 
```

<ul type="circle">
<li>Selecionar e investigar as variáveis</ul>
``` {r, echo=T, results = 'hide', message=FALSE, warning=FALSE}
p_borboleta_1 <- p_borboleta %>%
  dplyr::select(scientificName, decimalLatitude, decimalLongitude) %>% 
  distinct()

lapply(p_borboleta_1, unique)
```

<ul type="circle">
<li>Usando agora o CoordinateCleaner para limpar as variáveis</ul>

``` {r, echo=T }
flags_spatial_gbif <- CoordinateCleaner::clean_coordinates(
  x = p_borboleta_1, 
  species = "scientificName",
  lon = "decimalLongitude", 
  lat = "decimalLatitude",
  tests = c("capitals", # raio ao redor de capitais
            "centroids", # raio ao redor de centroides de países e províncias
            "duplicates", # duplicatas
            "equal", # coordenadas iguais
            "gbif", # raio ao redor da sede da GBIF
            "institutions", # raio ao redor de instituicoes de pesquisa em biodiversidade
            "urban", # pontos dentro de areas urbanas
            "validity", # ponto de fora do sistema de coordenadas
            "zeros" # zeros e pontos onde lat = lon 
  )
)
```
``` {r, echo=T }

p_borboleta_1 <- p_borboleta_1 %>% 
  dplyr::filter(flags_spatial_gbif$.summary == TRUE)
```

<ul type="circle">
<li>Plotar </ul>
``` {r, echo=T}

ggplot() +
  geom_polygon(data = ecoreg, aes(x = long, y = lat, group = group)) +
  coord_fixed() +
  theme_classic() +
  geom_point(data = p_borboleta_1, aes(x = decimalLongitude, y = decimalLatitude), color = "red") +
  labs(x = "longitude", y = "latitude", title = expression(italic("Chaetodon striatus")))
```


<ul type="circle">
<li>Baixar as ocorrências da espécie por meio da base de dados <p><a title="OBIS" href="https://obis.org/" target="_blank">OBIS</a></p> </ul>

``` {r, echo=T, results = 'hide', message=FALSE, warning=FALSE}
p_borboleta_obis <- robis::occurrence("Chaetodon striatus")

names(p_borboleta_obis)
```

<ul type="circle">
<li>Selecionar as colunas e registros únicos para fazer a limpeza </ul>

``` {r, echo=T, results = 'hide', message=FALSE, warning=FALSE}
p_borboleta_obis_1 <- p_borboleta_obis %>% 
  dplyr::select(scientificName, decimalLatitude, decimalLongitude, bathymetry,
                flags, waterBody, basisOfRecord, occurrenceStatus, rightsHolder, 
                datasetName, recordedBy, depth, locality, habitat) %>% 
  distinct()
```


<ul type="circle">
<li>Checar os problemas reportados</ul>
``` {r, echo=T}
p_borboleta_obis_1 %>% 
  distinct(flags)
```


<ul type="circle">
<li>Retirar os problemas reportados e verificar as demais variáveis</ul>

``` {r, echo=T, results = 'hide', message=FALSE, warning=FALSE}
p_borboleta_obis_1 %>% 
  filter(!flags %in% c("on_land,no_depth","no_depth,on_land", "on_land", "on_land,depth_exceeds_bath", "depth_exceeds_bath,on_land", "no depth", "na", "depth_exceeds_bath"),
         !is.na(datasetName)) %>% 
  lapply(., unique)
```


<ul type="circle">
<li>Limpar os dados pelo CoordinateCleaner</ul>

``` {r, echo=T}
flags_spatial_obis <- CoordinateCleaner::clean_coordinates(
  x = p_borboleta_obis_1, 
  species = "scientificName",
  lon = "decimalLongitude", 
  lat = "decimalLatitude",
  tests = c("capitals", # raio ao redor de capitais
            "centroids", # raio ao redor de centroides de paises e provincias
            "duplicates", # duplicatas
            "equal", # coordenadas iguais
            "gbif", # raio ao redor da sede da GBIF
            "institutions", # raio ao redor de instituicoes de pesquisa em biodiversidade
            "urban", # pontos dentro de areas urbanas
            "validity", # ponto de fora do sistema de coordenadas
            "zeros" # zeros e pontos onde lat = lon 
  )
)

p_borboleta_obis_1 <- p_borboleta_obis_1 %>% 
  dplyr::filter(flags_spatial_obis$.summary == TRUE)
```



<ul type="circle">
<li>Selecionar apenas as variáveis de interesse (apenas as coordenadas)</ul>
``` {r, echo=T, results = 'hide', message=FALSE, warning=FALSE}
p_borboleta_obis_1 <- p_borboleta_obis %>% 
  dplyr::select(scientificName, decimalLatitude, decimalLongitude) %>% 
  distinct()
```


<ul type="circle">
<li>Plotar no polígono</ul>

``` {r, echo=T}
ggplot() +
  geom_polygon(data = ecoreg, aes(x = long, y = lat, group = group)) +
  coord_fixed() +
  theme_classic() +
  geom_point(data = p_borboleta_obis_1, aes(x = decimalLongitude, y = decimalLatitude)) +
  labs(x = "longitude", y = "latitude", title = expression(italic("Chaetodon striatus")))
```

### <font color="gray">Juntar os dados do **GBIF** com o do **OBIS**</font>

``` {r, echo=T, results = 'hide', message=FALSE, warning=FALSE}
all_data <- bind_rows(p_borboleta_1 %>% 
                        mutate(repo = paste0("gbif", row.names(.))), 
                      p_borboleta_obis_1 %>% 
                        mutate(repo = paste0("obis", row.names(.)))) %>%
  column_to_rownames("repo") %>% 
  dplyr::select(decimalLongitude, decimalLatitude) %>% 
  distinct() %>% 
  rownames_to_column("occ") %>% 
  separate(col = "occ", into = c("datasetName", "rn"), sep = 4) %>%
  mutate(scientificName = "Chaetodon striatus") %>% 
  dplyr::select(-rn)

all_data
```


<ul type="circle">
<li>spthin para ajustar a correlação espacial
<li> Foi criado o diretório thinned </ul>
``` {r, echo=T, results = 'hide', message=FALSE, warning=FALSE}
dir.create("./thinned")
```
``` {r, echo=T, results = 'hide', message=FALSE, warning=FALSE}
all_data_thin <- 
  thin( loc.data = all_data, 
        lat.col = "decimalLatitude", long.col = "decimalLongitude", 
        spec.col = "scientificName", 
        thin.par = 20 #distancia em km que os registros vao ficar separados#  
        ,reps = 5, 
        locs.thinned.list.return = TRUE, 
        write.files = TRUE, 
        max.files = 2, 
        out.dir = "./thinned", out.base = "p_borboleta_thinned", 
        write.log.file = TRUE,
        log.file = "./thinned/p_borboleta_thinned_log.txt")

plotThin(all_data_thin)
```

<ul type="circle">
<li>Salvar o csv</ul>
``` {r, echo=T, results = 'hide', message=FALSE, warning=FALSE}
all_data_thin = read.csv("./thinned/p_borboleta_thinned_thin1.csv", sep=",")
View(all_data_thin)
```

<ul type="circle">
<li>Limpar os registros fora do Western Atlantic</ul>

``` {r, echo=T, results = 'hide', message=FALSE, warning=FALSE}
c(all_data_thin$decimalLongitude)

print(all_data_thin)

all_data_thin_r <- all_data_thin[-c(127, 259),]
```

<ul type="circle">
<li>Mapa com todas as ocorrências</ul>

``` {r, echo=T}
ggplot() +
  geom_polygon(data = ecoreg, aes(x = long, y = lat, group = group)) +
  coord_fixed() +
  theme_classic() +
  geom_point(data = all_data_thin_r, aes(x = decimalLongitude, y = decimalLatitude)) +
  #theme(legend.title = element_blank()) +
  labs(x = "longitude", y = "latitude", title = expression(italic("Chaetodon striatus")))
write.csv(all_data, "occ_GBIF-OBIS_par_hepa.csv", row.names = FALSE)
```


### <font color="gray">Todos os pacotes que foram usados na terceira etapa</font> {.unnumbered}
``` {r, echo=T, results = 'hide'}
library(sp)
library(rgdal)
library(ggplot2)
library(devtools)
library(ggbiplot)
```

### <font color="green">3. PCA</font>

<ul type="circle">
<li>Transformar em dados espaciais</ul>

``` {r, echo=T, results = 'hide', message=FALSE}
coordinates(all_data_thin_r) <- ~ decimalLongitude+decimalLatitude
class(all_data_thin_r)
```

<ul type="circle">
<li>Plotar os dados espaciais</ul>
``` {r, echo=T}
plot(all_data_thin_r)
```


<ul type="circle">
<li>Verificando se todas as informações do dataframe estão corretas e preenchidas</ul>
``` {r, echo=T, results = 'hide', message=FALSE}
all_data_thin_r

proj4string (all_data_thin_r) <- CRS("+proj=longlat +datum=WGS84 +no_defs")
```

``` {r, echo=T, results = 'hide', message=FALSE}
valores_var_Chaetodonstriatus <- data.frame(raster::extract(Variaveis_2, all_data_thin_r))
View(valores_var_Chaetodonstriatus)

c(valores_var_Chaetodonstriatus)
```

<ul type="circle">
<li>Tirar os valores NA do conjunto de dados</ul>
``` {r, echo=T, results = 'hide', message=FALSE}
valores_semNA = valores_var_Chaetodonstriatus %>% tidyr::drop_na(Present.Surface.Temperature.Range, Present.Surface.Temperature.Max, Present.Surface.Silicate.Min, Present.Surface.Salinity.Range, Present.Surface.Nitrate.Range, Present.Surface.Par.Max, Present.Surface.Par.Mean, Present.Surface.pH, Present.Surface.Phosphate.Min, Present.Surface.Phosphate.Range, Present.Surface.Primary.productivity.Min, Present.Surface.Primary.productivity.Range, Present.Surface.Salinity.Max, Present.Surface.Nitrate.Min, Present.Surface.Iron.Mean, Present.Surface.Diffuse.attenuation.Max, Present.Surface.Current.Velocity.Range, Present.Surface.Current.Velocity.Min, Present.Surface.Calcite.Mean, Present.Surface.Cloud.cover.Max, Present.Surface.Cloud.cover.Min)
```

<ul type="circle">
<li>Rodando o PCA</ul>
``` {r, echo=T}
PCA_1 = prcomp(valores_semNA, center = TRUE, scale. = TRUE)
PCA_1
```

``` {r, echo=T}
attributes(PCA_1)
summary(PCA_1)
```

<ul type="circle">
<li>Preparando para plotar</ul>
``` {r, echo=T, results = 'hide', message=FALSE, warning=FALSE}
g_PCA_1= ggbiplot(PCA_1, obs.scale = 0.5, var.scale = 5, ellipse = FALSE, alpha = 0.1, varname.size = 2.5, varname.adjust = 2.5, var.axes = TRUE, varname.abbrev = TRUE)
g_PCA_1= g_PCA_1+theme_bw()
g_PCA_1<-g_PCA_1 + scale_color_discrete(name = '')
g_PCA_1<-g_PCA_1 + theme(legend.direction = 'horizontal',legend.position = 'top')
```

<ul type="circle">
<li>Plotando o resultado do PCA</ul>
``` {r, echo=T}
plot(g_PCA_1)
```


Em relação ao resultado do PCA, foi possível observar que os dois primeiros eixos explicam juntos 41% da distribuição. Os principais fatores responsáveis pela variação no PC1 foram Temperatura máxima (negativamente) e Concentração de fitoplancton mínimo (positivamente). Já no PC2, foi Salinidade máxima (negativamente) e Concentração de Silicato mínima (positivamente).



